臺灣桃園地方法院刑事判決　　　　　　　95年度訴字第2568號
公　訴　人　台灣桃園地方法院檢察署檢察官
被　　　告　甲○○
上列被告因違反毒品危害防制條例案件，經檢察官提起公訴（九
十五年度毒偵字第四八八六號），被告於本院準備程序中，就被
訴事實為有罪之陳述，經本院告知簡式審判程序意旨，並聽取公
訴人及被告意見後，本院合議庭裁定依簡式審判程序審理，茲判
決如下：
    主  文
甲○○施用第一級毒品，累犯，處有期徒刑拾壹月。
    事  實
一、甲○○前於民國八十六年間因施用毒品案件，經臺灣高等法
    院裁定觀察、勒戒後，因認無繼續施用毒品傾向，後經臺灣
    高等法院於八十九年五月十二日以八十七年度上訴字第二一
    七二號判決免刑確定。又於八十九年間因連續施用第一級毒
    品案件，經本院於八十九年九月十一日以八十九年度毒聲字
    第五八三三號裁定觀察、勒戒，經觀察、勒戒後，認有繼續
    施用毒品傾向，除經本院於八十九年十月二十五日以八十九
    年度毒聲字第六七九八號裁定令入戒治處所施以強制戒治，
    嗣經本院以九十年度毒聲字第一三一七號裁定停止戒治，所
    餘戒治期間付保護管束，而於九十年四月十一日停止戒治出
    監，惟於交付保護管束期間，有違反保護管束應遵守事項情
    節重大之情事，而經本院於九十年七月二十五日以九十年度
    毒聲字第三一二一號裁定撤銷停止戒治，令入戒治所施以強
    制戒治，後於九十一年五月十七日強制戒治期滿釋放，並經
    本院於八十九年十二月二十六日以八十九年度訴字第一六０
    五號判決判處有期徒刑十月確定。後於九十四年間因施用第
    一級毒品案件，經本院以九十四年度訴字第一四０九號判決
    判處有期徒刑十月確定，後於九十五年七月三十一日縮短刑
    期執行完畢。詎猶不知悔改，於前開強制戒治執行完畢釋放
    後五年內，復基於施用第一級毒品海洛因之犯意，於九十五
    年九月十日，在桃園縣桃園市○○路○段一八一巷三九號住
    處，以注射針筒施打之方式，施用第一級毒品海洛因一次。
    嗣於九十五年九月十一日下午一時四十五分許，在桃園市○
    ○路九六號五樓友人許金龍住處查獲。
二、案經桃園縣政府警察局桃園分局報請臺灣桃園地方法院檢察
    署檢察官偵查起訴。
    理  由
一、按刑事訴訟法第二百七十三條之一規定除被告所犯為死刑、
    無期徒刑、最輕本刑為三年以上有期徒刑之罪、或高等法院
    管轄第一審案件者外，於審判期日前之程序進行中，被告先
    就被訴事實為有罪之陳述時，審判長得告知被告簡式審判程
    序之旨，並聽取當事人、代理人、辯護人及輔佐人之意見後
    ，裁定進行簡式審判程序。經查，本件被告被訴違反毒品危
    害防制條例一案，非前開不得進行簡式審判程序之案件，經
    被告於本院審理時就被訴事實為有罪之陳述，且經本院告知
    被告簡式審判程序之旨，聽取被告及檢察官之意見後，爰依
    前開刑事訴訟法第二百七十三條之一之規定，當庭裁定改依
    簡式審判程序審判之，合先敘明。
二、上開事實，業據被告甲○○於本院審理時坦承不諱，而其於
    上揭時、地為警查獲後，經警員採集其尿液送至臺灣檢驗科
    技股份有限公司檢驗，經該公司先以酵素免疫分析法初步檢
    驗，再以氣相層析質譜儀分析法確認檢驗結果，確呈嗎啡陽
    性反應，此有該公司出具之濫用藥物尿液檢驗報告一紙附卷
    足憑，是被告尿液檢驗報告既係以氣相層析質譜儀分析法複
    驗，以此精確嚴謹之科學檢驗方式，自得有效排除偽陽性反
    應，而無誤判之虞，故前揭檢驗結果自屬可信，足認被告自
    白與事實相符，洵堪採信。而被告因施用毒品案件，經臺灣
    高等法院裁定觀察、勒戒後，因認無繼續施用毒品傾向，後
    經臺灣高等法院以八十七年度上訴字第二一七二號判決免刑
    確定；又於八十九年間因連續施用第一級毒品案件，經本院
    以八十九年度毒聲字第五八三三號裁定觀察、勒戒，經觀察
    、勒戒後，認有繼續施用毒品傾向，除經本院以八十九年度
    毒聲字第六七九八號裁定令入戒治處所施以強制戒治，嗣經
    本院以九十年度毒聲字第一三一七號裁定停止戒治，所餘戒
    治期間付保護管束，惟於交付保護管束期間，有違反保護管
    束應遵守事項情節重大之情事，而經本院以九十年度毒聲字
    第三一二一號裁定撤銷停止戒治，令入戒治所施以強制戒治
    ，而於九十一年五月十七日強制戒治期滿釋放，並經本院以
    八十九年度訴字第一六０五號判決判處有期徒刑十月確定；
    再於九十四年間因施用第一級毒品案件，經本院以九十四年
    度訴字第一四０九號判決判處有期徒刑十月確定等節，此有
    臺灣高等法院被告前案紀錄表一份附卷可按，是被告於前案
    強制戒治執行完畢釋放後，五年內再犯第十條之罪，核與毒
    品危害防制條例第二十三條第二項所定相符，本件事證明確
    ，被告犯行洵堪認定，自應依法論科。
三、按海洛因為毒品危害防制條例第二條第二項第一款所管制之
    第一級毒品，屬違禁物，不得非法持有、施用。是核被告甲
    ○○所為，係犯毒品危害防制條例第十條第一項之施用第一
    級毒品罪。又其施用海洛因前持有毒品海洛因之低度行為，
    應為其後施用之高度行為所吸收，不另論罪。又被告前有如
    事實欄一所示之前科紀錄及徒刑執行等情，有臺灣高等法院
    被告前案紀錄表在卷可憑，其於五年以內故意再犯本件有期
    徒刑以上之罪，為累犯，應依刑法第四十七條第一項規定，
    加重其刑。爰審酌被告犯罪之動機、方法、其前經觀察、勒
    戒及強制戒治後，復仍再施用第一級毒品海洛因之犯行，戕
    害己身，顯無悔改之意、及其犯後坦承犯行，態度良好等一
    切情狀，量處如主文所示之刑。至扣案之注射針筒二支，被
    告否認為其所有，且查無其他積極證據證明為被告所有供施
    用毒品所用，復非違禁物，爰不予宣告沒收，附此敘明。
據上論斷，應依刑事訴訟法第二百七十三條之一第一項、第二百
九十九條第一項前段，毒品危害防制條例第十條第一項，刑法第
十一條前段、四十七條第一項，判決如主文。
本案經檢察官薛植和到庭執行職務。
中　　華　　民　　國　　96　　年　　2 　　月　　9 　  日
                    刑事第一庭    法　官　黃梅淑
以上正本證明與原本無異。
如不服本判決，應於判決送達後10日內向本院提出上訴狀（應附
繕本），上訴於臺灣高等法院。
　　　　　　　　　　　　　    　　書記官　魏里安
中　　華　　民　　國　　96　　年　　2 　　月　　9 　　日
附錄本案論罪科刑法條：
毒品危害防制條例第10條第1 項規定：
施用第一級毒品者，處6 月以上5 年以下有期徒刑。
